【裁判字號】    98,家聲,16
【裁判日期】    980109
【裁判案由】    裁定認可
【裁判全文】
臺灣臺中地方法院民事裁定              98年度家聲字第16號
聲  請  人  乙○○
相  對  人  甲○○
上列當事人聲請裁定認可（大陸判決書）事件，本院裁定如下：
    主  文
中華人民共和國湖南省邵陽市大祥區人民法院（二００七）大法
民初字第一二九號民事判決書（於民國九十七年九月二十八日生
效），應予認可。
聲請程序費用由相對人負擔。
    理  由
一、按在大陸地區作成之民事確定判決、民事仲裁判斷，不違背
    台灣地區公共秩序或善良風俗者，得聲請法院裁定認可，台
    灣地區與大陸地區人民關係條例第74條第1項定有明文。是
    以，在大陸地區作成之民事確定裁判欲在臺灣地區發生裁判
    之效力者，依首開規定，即須聲請法院裁定認可。
二、聲請意旨略以：相對人為大陸地區人士，聲請人及相對人於
    民國93年9月6日在大陸地區結婚，嗣於96年4月16日，經大
    陸地區湖南省邵陽市大祥區人民法院以（2007）大法民初字
    第129號民事判決離婚確定，並已於97年9月28日生效。因上
    開大陸地區作成之民事判決書，並未違反臺灣地區之公共秩
    序或善良風俗，為免聲請人與相對人間之婚姻關係陷於不確
    定狀態，爰聲請裁定認可上開民事判決書等語，並提出戶籍
    謄本、該判決書、確定證明書及經財團法人海峽交流基金會
    驗證之公證書各1件為憑。
三、聲請人主張相對人為大陸地區人士，兩造於大陸地區結婚，
    兩造之婚姻關係經大陸地區法院民事判決離婚確定，且已生
    效等事實，業據其提出與所述情節相符並經財團法人海峽交
    流基金會驗證之上開書證為證，依臺灣地區與大陸地區人民
    關係條例第7條、同條例施行細則第8條之規定，應推定該大
    陸地區作成之文書為真正，並堪認聲請人主張之前揭事實為
    真實。而觀諸聲請人所提之上開判決書記載：原告（按指相
    對人）與被告（按指聲請人）相識時間短，婚姻基礎差，草
    率結合；原告赴台後，雙方亦未建立起真正的夫妻感情，原
    告返回邵陽後，雙方也無任何聯繫，從而導致夫妻關係名存
    實亡；原、被告的夫妻感情可認可確已破裂；故原告的訴請
    ，理由成立，本院予以支持等語。本院參諸上開離婚判決所
    舉事由，符合我國民法第1052條第2項規定難以維持婚姻之
    重大事由，其認事用法，與我國法律有關規定相符，亦與臺
    灣地區公共秩序或善良風俗無違。從而，聲請人聲請裁定認
    可上開大陸地區作成之民事確定判決，為有理由，應予准許
    。
四、依非訟事件法第21條第2項、民事訴訟法第95條、第78條，
    裁定如主文。
中    華    民    國    98    年    1     月    9     日
                  家事法庭    法  官  劉長宜
以上正本係照原本作成
如對本裁定抗告，須於裁定送達後10日之不變期間內，向本院提
出抗告狀。
中    華    民    國    98    年    1     月    9     日
                              書記官 董美惠


司法院資訊處製作；財團法人民間司法改革基金會備份。
